【裁判字號】    90,再,14
【裁判日期】    900703
【裁判案由】    損害賠償
【裁判全文】
臺灣高等法院高雄分院民事裁定  九十年度再字第一四號
      再審原告    台南汽車貨運股份有限公司
      法定代理人  吳炎昆
      再審被告    甲○○○○○.
右當事人間損害賠償事件，再審原告對於中華民國八十七年八月十日臺灣高等法院高
雄分院八十六年度上更(一)字第一五五號所為判決提起再審，本院裁定如左：
      主      文
再審之訴駁回。
再審訴訟費用由再審原告負擔。
      理    由
一、按提起民事再審之訴，應於三十日之不變期間內為之，民事訴訟法第五百條第一
    項定有明文。當事人以有同法第四百九十六條第一項第一款適用法規顯有錯誤之
    情形提起再審之訴，應認此項理由於裁判送達時，當事人即可知悉，故計算是否
    逾三十日之不變期間，應自裁判確定時起算，無同法第五百條第二項但書再審理
    由知悉在後之適用，最高法院七十年台再字第二一二號判例足資參照。
二、經查：
（一）再審原告以本院八十六年度上更(一)字第一五五號判決確定部分，違反證據及經
      驗法則，而有適用法規顯有錯誤之情形，提起再審之訴。惟該部分係於民國八
      十八年八月十二日，因再審原告上訴不合法，經最高法院裁定駁回確定，乃再
      審原告遲至九十年二月二十七日，始行提起本件再審之訴，顯已逾三十日之不
      變期間。
（二）再審原告雖以上開判決其他部分（即本院八十八年度上更(二)字第七二號判決）
      ，於九十年一月四日製作正本完成，再審原告於該案確定始知再審理由及請求
      內容，故再審原告提起本件再審應未逾三十日之不變期間云云。然再審原告所
      舉證據及經驗法則既自始存在，應認再審原告於本件裁判送達時即可知悉有無
      適用法規顯有錯誤之情形，自不因其怠於知悉，而認其知悉在後。
（三）況再審原告所引用證據及經驗法則之最高法院八十八年度台上字第二二０八號
      裁判之法律見解，於本件之最高法院八十八年度台上字第一七九六號判決（此
      部分經最高法院發回更審，即本院八十八年度上更(二)字第七二號部分），亦有
      相同見解，而再審原告於八十八年九月四日即收受最高法院八十八年度台上字
      第一七九六號駁回再審原告上訴之裁定及發回更審之判決各一件，此有送達證
      書可證，再審原告是時理應知悉該證據及經驗法則，並無遲至本院八十八年度
      上更(二)字第七二號判決後始知悉之理。是再審原告主張於本院八十八年度上更
      (二)字第七二號判決確定始知再審理由及請求內容，殊無可採。
（四）綜上所述，再審原告提起再審之訴，已逾三十日之不變期間，揆諸前開說明，
      顯不合法。
三、爰依民事訴訟法第五百零二條第一項，第九十五條，第七十八條，裁定如主文。
中      華      民      國    九十      年      七      月      三      日
                                      臺灣高等法院高雄分院民事第一庭
~B1審判長法官  黃金石
~B2      法官  吳登輝
~B3      法官  魏式璧
右為正本係照原本作成。
不得再抗告。
中      華      民      國    九十      年      七      月      六      日
~B法院書記官  林靜霙
                                                                    Ｊ


司法院資訊處製作；財團法人民間司法改革基金會備份。
